# 解释 16 号及固定资产问题

提问人：zixun2022 时间：2023-03-05 01:28:59
陈老师您好！
于解释准则 16 号的会计事项向您请教
1 、对于永续债的分类为权益，后续支付股利时可冲减当期的的应纳税所得额，解释 16 号看分配股利的来源是影响权益的就冲减权益，影响损益的就冲减损益，按照公司的规定直接用资本公积分配股利的在法律上是不可以的。
用盈余公积分配利润这种情况下，有种情况就是权益工具指定为其他权益工具的状况后续终止确认时其他综合收益中要直接转到未分配利润及盈余公积中，那企业后续分配股利了，如何认定其中存在多少是权益成分呢，另金融负债自身信用影响的公允价值变动后续负债终止确实时也要转入留存收益中，请问这种情况如何考虑与应付股利确认时的衔接问题呢？
2 、按照解释 16 号资产与负债确认是同时存在两种差异的情况下不能豁免确认递延所得税资产及负债，按照所得税准则负债是足额确认的，但是对于资产要考虑未来的应纳税所得额是否充分，这这时初始确认时就可能存在资产少于负债金额的情况，请问差额如何进行会计处理呢
3 、关于之前向您请教的问题：假如被替换下的固定资产单独设置了明细项目核算，在被替换下时均是否需要进行终止确认会计处理，而不考虑后续替换是该资本化还是费用化处理的方式。您的回复意见是 2 、是，在被替换下时均需要进行终止确认会计处理，而不考虑后续替换是该资本化还是费用化处理的方式。但一般情况下，此时的替换部件是确认为一项新的固定资产。我的问题是为何通常确认为一项新的固定资产呢，按照固定资产准则规定，只有后续支出符合资本化的情况下，才要终止确认之前的资产，并同时确认新的固定资产，同时按照准则规定对于资产项目中不重要的备品备件可选择是否单独计提折旧，是否单独设置资产明细。假如企业没有按照重要性水平去考虑而设置了资产的明细项目，后续符合应费用化的维修维护（比如说日常维护的状态下），之前的资产应终止确认，因为这属于清理范畴，后续支出我认为应费用化处理，而不是通常状态下应确认一项新的固定资产。因此是否单独设置资产明细与后续支出是否应资本化没有必然的联系。

回答人：chenyiwei
1 、如何区分分配的永续债利息（或股利）有多少是来源于当初直接计入权益的交易，可能是比较复杂和难免主观的。实务中可以根据分配当年度直接计入权益的利得金额和净利润的相应比例。如果本期净利润远高于本期分配的优先股股利，则也可以简化处理，认为都是来源于损益性交易。
2 、一般理解，如果租金是在租赁期内均匀支付的，则与使用权资产相关的递延所得税负债和与租赁负债相关的递延所得税资产是基本同步转回的，因此递延所得税负债转回期间总可以确认对应的递延所得税资产。但如果两者转回不同步，特别是负债转回早于资产转回的情况，只要负债转回期间不会实际导致纳税义务发生，都可以确认对应的递延所得税资产（以可抵扣亏损的名义）。
3 、如果对被替换的部件未单独确认为一项固定资产，也不能合理确定被替换部分的账面价值的，则也可以不终止确认被替换部分，但这也就意味着新替换上去的部件属于维持原有产出能力的维持性支出，不属于符合资本化条件的后续支出，只能在发生时直接费用化处理。